臺灣高等法院刑事判決
110年度上訴字第1175號
上  訴  人  
即  被  告  蔡國榮



選任辯護人  黃國展律師
上  訴  人  
即  被  告  黎垂莊（越南人）




             阮○○（越南人，真實姓名年籍詳卷）
上2 人共同
選任辯護人  葉慶人律師
            楊偉毓律師
            林祐增律師
上列上訴人即被告等因違反兒童及少年性剝削防制條例等案件，
不服臺灣基隆地方法院109年度訴字第538號，中華民國109年11
月30日第一審判決（起訴案號：臺灣基隆地方檢察署109年度偵
字第1471、1522、1815、1824號），提起上訴，本院判決如下：
    主  文
原判決關於甲○○、乙○○部分撤銷。
甲○○共同意圖營利而容留使少年為有對價之猥褻行為，處有期徒
刑參年壹月。扣案之坐檯班表貳本、帳冊參本均沒收。
乙○○共同意圖營利而容留使少年為有對價之猥褻行為，處有期徒
刑貳年。扣案之坐檯班表貳本、帳冊參本均沒收。
其他上訴駁回。
阮○○緩刑伍年，緩刑期間付保護管束，並應於緩刑期內依執行檢
察官之命令，向指定之政府機關、政府機構、行政法人、社區或
其他符合公益目的之機構或團體，提供貳佰肆拾小時之義務勞務
。
    事  實
一、甲○○係址設基隆市○○區○○路00號3樓「新山中傳奇俱樂部」
    負責人；乙○○係現場經理，負責員工招募與現場營運；阮○○
    則為坐檯小姐。甲○○、乙○○、阮○○明知坐檯小姐之工作內容
    包括陪酒及容任客人猥褻，且甲○○知悉阮○○之姪女即代號BA
    000-Z000000000號女子（越南籍，真實姓名年籍詳卷，民國
    00年00月生，下稱Ａ女）為未滿18歲之少年，乙○○、阮○○則
    知悉Ａ女乃15歲以上未滿16歲之人，又乙○○亦明知童工（指1
    5歲以上未滿16歲之受僱從事工作者）不得於午後8時至翌晨
    6時之時間內工作等情，詎甲○○、乙○○竟意圖營利，共同基
    於容留使少年坐檯陪酒及為有對價之猥褻行為等犯意聯絡，
    乙○○另基於違反上開勞動基準法規定之犯意，及阮○○基於協
    助使少年坐檯陪酒及為有對價之猥褻行為之犯意，由阮○○於
    108年9月中上旬某日，介紹Ａ女至該店擔任坐檯小姐，甲○○
    、乙○○則自108年9月13日起至109年3月3日止（違反勞動基
    準法之期間僅至108年12月間Ａ女年滿16歲前1日止），僱用
    並容留Ａ女於該店內擔任坐檯小姐（花名「可愛」），從事
    坐檯陪酒、供客人摸胸摸臀等猥褻行為之工作，無底薪，如
    有上班並坐檯始有報酬，薪資為每檯2.5小時新臺幣（下同
    ）300元，如有脫衣或讓客人為摸胸、摸臀等猥褻行為，可
    再獲取客人直接加給之500元，上班時間為實際到工日下午6
    時30分許至隔日凌晨3至5時許，實際工時會因店內生意情況
    而調整，店家對於Ａ女之坐檯費不另抽成，然甲○○、乙○○可
    藉此獲取並增加客人消費酒菜之費用及服務費、包廂費等營
    運收入。嗣警於109年3月4日中午12時許，在基隆市安樂區
    基金三路與武聖街口盤查Ａ女身分時，發現Ａ女所持觀光簽證
    過期，為逾期居留人口，經詢問Ａ女經濟來源，循線追查，
    並於同日晚間9時39分，至阮○○位於基隆市仁愛區之居住處
    （地址詳卷），於徵得阮○○同意後執行搜索，扣得A女109年
    2月份之薪資袋1個，及於翌（5）日晚間8時15分許，持臺灣
    基隆地方檢察署檢察官核發之拘票，至「新山中傳奇俱樂部
    」拘提乙○○，並附帶搜索櫃臺扣得坐檯班表2本、帳冊3本，
    而查獲上情。
二、案經基隆市警察局第四分局報告臺灣基隆地方檢察署檢察官
    偵查起訴。
    理  由
壹、證據能力
一、按被告以外之人於審判外之言詞或書面陳述，除法律有規定
    者外，不得作為證據；又被告以外之人於審判外之陳述，雖
    不符刑事訴訟法第159條之1至第159條之4之規定，而經當事
    人於審判程序同意作為證據，法院審酌該言詞陳述或書面陳
    述作成時之情況，認為適當者，亦得為證據。當事人、代理
    人或辯護人於法院調查證據時，知有第159條第1項不得為證
    據之情形，而未於言詞辯論終結前聲明異議者，視為有前項
    之同意，刑事訴訟法第159條第1項及第159條之5分別定有明
    文。經查，本判決下列所引用上訴人即被告甲○○、乙○○、阮
    ○○（下均逕稱姓名）以外之人於審判外之陳述，檢察官、甲
    ○○、乙○○、阮○○及各自之辯護人對於證據能力無爭執，迄於
    本院言詞辯論終結前均未聲明異議，本院審酌上開證據資料
    作成時之情況，尚無違法不當或證明力明顯過低之瑕疵，亦
    認為以之作為證據應屬適當，爰依上開規定，認前揭證據資
    料均有證據能力。
二、次按除法律另有規定外，實施刑事訴訟程序之公務員因違背
    法定程序取得之證據，其有無證據能力之認定，應審酌人權
    保障及公共利益之均衡維護，刑事訴訟法第158條之4定有明
    文。本案以下所引用之非供述證據，並無證據證明係實施刑
    事訴訟程序之公務員違背法定程序所取得，且經本院於審理
    時合法踐行調查程序，自應認均具有證據能力，得作為證據
    。　
貳、認定犯罪事實所憑之證據及理由
    訊據甲○○固坦承其為「新山中傳奇俱樂部」負責人，然堅決
    否認有何意圖營利容留使少年坐檯陪酒或為有對價之猥褻行
    為犯行，辯稱：我算是這個店的人頭負責人，很少進去店裡
    ，大概一、二週進去一次，但因為我白天另有工作，所以到
    店裡後就到辦公室睡覺；我雖然有在臨檢表上簽名，但在場
    人士均可簽名；我有看過證人Ａ女（下逕稱Ａ女），但我不知
    道她是員工，我以為她是幫她姑姑送飲料的，也不知道Ａ女
    未滿18歲。我們這一行流動率太高，有時候上班一天就不見
    ，所以我們不一定知道員工年紀；我們店裡嚴格禁止脫衣陪
    酒、讓客人猥褻，但有時候坐檯小姐會瞞著店家私下進行云
    云（見本院卷第125、280至282頁），甲○○之辯護人辯稱：
    甲○○只是掛名負責人，不知道Ａ女未成年，也沒有聘請Ａ女到
    該店坐檯陪酒。除了Ａ女於原審時證稱說她有告訴甲○○、乙○
    ○、阮○○關於自己未滿18歲等情，然Ａ女所為證言明顯前後矛
    盾，不可採信，無證據證明甲○○有授意員工在店內行任何猥
    褻行為云云（見本院卷第35至38、121、125、129至131、28
    2至283頁）；乙○○固坦承其為「新山中傳奇俱樂部」現場經
    理，負責員工招募與現場營運，且明知坐檯小姐之工作內容
    包括陪酒及容任客人猥褻及Ａ女未滿18歲等情，仍僱用並容
    留A女於該店內擔任坐檯小姐，從事坐檯陪酒、供客人摸胸
    摸臀等猥褻行為之工作等情，惟堅決否認有何違反上開勞動
    基準法規定之犯行，辯稱：我不知道Ａ女當時未滿16歲云云
    （見本院卷第281頁）；阮○○對於上開事實坦承不諱。經查
    ：
一、上開犯罪事實，業據阮○○於本院審理中坦承不諱（見本院卷
    第125、281頁），且上開犯罪事實除乙○○知悉Ａ女於108年9
    月13日至108年12月間生日前1日未滿16歲外，亦據乙○○於本
    院審理中坦承不諱（見本院卷第125頁），核與Ａ女（見偵18
    24卷第138至148、326至327頁，偵1471卷第122至124頁，訴
    538卷第219至238頁，本院卷第273至278頁）證述內容相符
    ，並有乙○○之手機畫面翻拍照片3張（見偵1522卷第213頁）
    、Ａ女109年2月份薪資袋影本1份（見他323卷第91頁）、「
    新山中傳奇俱樂部」坐檯班表、帳冊影本各1份（見訴538卷
    第271至279頁）、Ａ女真實姓名年籍對照表1份在卷可參，復
    有扣案上開坐檯班表2本、帳冊3本可憑；足認乙○○上開部分
    自白，與阮○○之自白均與事實相符，均堪予採信。
二、Ａ女證稱：我在店裡的工作是陪客人喝酒、跳舞、玩遊戲，
    乙○○有跟我說坐檯陪酒的內容，除了要陪客人喝酒、唱歌、
    玩遊戲及聊天外，還要讓客人摸胸部、摟摟抱抱、摸摸親親
    ，1檯2小時到2個半小時、賺300元，如果客人要摸胸部、摸
    臀部也是可以，但我沒有讓客人將手伸進衣服裡面或是摸我
    下體，這些都要多給500元，如果有脫衣服就是多500元，脫
    了以後摸胸部、臀部就不用再加錢，乙○○會把我每天坐幾檯
    記錄在本子裡面，甲○○、乙○○、阮○○都有告訴我，包廂裡有
    監視器，乙○○在櫃臺可以看到，所以知道我有脫衣服給客人
    摸，但是被摸胸部的500元是客人當場給我、我自己收的，
    不用給老闆娘，我的上班時間是下午6時許到隔天凌晨3至5
    時許，薪水是1個月給1次，我的薪水1個月大約1至2萬元，
    沒有算入小費，小費是客人給我，我自己收取，我每個月的
    薪水都是會計直接交給姑姑阮○○保管，我都沒有碰到錢，姑
    姑會幫我把錢匯回越南等語（見他323卷第111至115頁，偵1
    824卷第326至327頁，訴538卷第218至238頁）；參以同在「
    新山中傳奇俱樂部」擔任坐檯小姐證人DUONG THI OANH（花
    名「紅豆」，下逕稱姓名）證稱：我有看過客人用2隻手抱
    著Ａ女的屁股，並抱抱摸摸，像按摩一樣用手指頭抓Ａ女的屁
    股等語（見偵1824卷第120至121頁），及證人LE THI VUI（
    花名「布丁」，下逕稱姓名）證稱：我有時候會與Ａ女一起
    坐檯，Ａ女也是陪客人喝酒倒酒，會給客人觸碰身體、摟抱
    摸親，也會脫衣服裸露身體等語（見偵1824卷第96頁），又
    參以乙○○供稱：店裡有6個包廂，每個包廂都有設監視器，
    包廂內情形可以從櫃臺透過監視器看到等語（見訴538卷第1
    78、190頁），及甲○○供稱：店裡有6個包廂，每個包廂都有
    監視器鏡頭，主機設置在櫃台裡等語（本院卷第210、247頁
    ），衡情，Ａ女既知悉店內包廂設有監視器可從櫃臺看到包
    廂內情形，如非店家授意或默許，Ａ女豈敢在店家具有管領
    力之包廂內有恃無恐地讓客人摸胸、摸臀甚至脫衣裸露胸部
    ，而無畏遭店家指責或開除，足認Ａ女在「新山中傳奇俱樂
    部」擔任坐檯小姐，工作內容除陪酒外，尚包括供客人摸胸
    摸臀等猥褻行為，且此等工作內容係經甲○○、乙○○、阮○○一
    致告知等情為真實。
三、至店家雖未就Ａ女與客人為有對價之猥褻行為抽成，然「新
    山中傳奇俱樂部」因坐檯小姐之工作內容除陪酒外，尚包括
    供客人摸胸摸臀等猥褻行為，當可提高客人來店消費之意願
    及延長客人到店消費之時間，而藉此增加並獲取客人消費酒
    菜之費用及服務費、包廂費等營運收入，足認身為「新山中
    傳奇俱樂部」經營或管理階層之甲○○、乙○○，均係基於營利
    之意圖而僱用並容留Ａ女在「新山中傳奇俱樂部」擔任坐檯
    小姐，從事陪酒、供客人摸胸摸臀等猥褻行為之工作，至為
    明確。
四、甲○○、乙○○及辯護人所辯不可採信之理由：
　㈠甲○○雖辯稱：我只是人頭負責人，不知Ａ女是員工，且該店嚴
    格禁止脫衣陪酒、讓客人猥褻，但有時候坐檯小姐會瞞著店
    家私下進行，且不知Ａ女係未滿18歲之少女云云。惟查：
　⒈「布丁」證稱：從我來到現在，很少看到「新山中傳奇俱樂
    部」老闆，聽說老闆是「小蔡」等語（見偵1824卷第92至93
    頁），又Ａ女證稱：「新山中傳奇俱樂部」老闆是「小蔡」
    、甲○○等語（見偵1824卷第139、145頁，訴538卷第221頁）
    ，參以102年間，甲○○曾因擔任「山中傳奇酒店」負責人，
    涉嫌意圖使女子與不特定男客為猥褻行為以營利，而遭警移
    送，有本院被告前案紀錄表、臺灣基隆地方檢察署檢察官10
    2年度偵字第3929號不起訴處分書1份（見訴538卷第17、285
    至288頁）存卷可查；又警方曾多次前往「新山中傳奇俱樂
    部」臨檢，其中108年8月18日、108年8月31日、108年9月10
    日臨檢時，均係甲○○以現場負責人名義在場簽名（見偵1522
    卷第265至266、269、273至274、281頁）在卷可考，另觀卷
    附甲○○與乙○○Messenger對話截圖1份（見偵1522卷第217至2
    23頁），案發後於109年3月4日至5日間，甲○○對乙○○提及「
    樂樂，看能每天過來店裡嗎？」、「可愛，幾號送回去？」
    、「可愛，那時要送回去？」、「為什麼要關？」、「店裡
    監視器你們眼睛要張大一點」，且甲○○為出面承租「新山中
    傳奇俱樂部」設址基隆市○○區○○路00號3樓之人，況甲○○供
    稱：我約一、二週進去一次等語，堪認甲○○為「新山中傳奇
    俱樂部」實際負責人之一。甲○○、辯護人辯稱其僅為人頭負
    責人，已不可採。　　
　⒉「新山中傳奇俱樂部」之員工為現場經理、會計與坐檯小姐
    約8、9個等情，業經乙○○證述明確（見訴538卷第175至191
    頁），亦與甲○○供承內容相符（見偵1824卷第10至11頁），
    參以Ａ女證稱：甲○○原本常會到店裡，後來住院才沒有來，
    我會跟甲○○說話、聊天，就是開玩笑、說笑這樣等語（見訴
    538卷第227至229頁），阮○○亦證稱：我有看過甲○○用越語
    跟Ａ女講話等語（見訴538卷第202頁），可知「新山中傳奇
    俱樂部」營業規模非大，組成單純，坐檯小姐為主力人員，
    甲○○既為該店實際負責人之一，縱使並非每天都到店裡，衡
    情亦無可能對店內之人事情形與營運狀況毫無所悉，況甲○○
    不時會到店裡巡察，且曾見過Ａ女、曾以越語與Ａ女交談，當
    無可能從未加以瞭解Ａ女之身分，是甲○○辯稱不知Ａ女為坐檯
    小姐云云，顯非可採。
　⒊Ａ女係92年12月生，有其真實姓名年籍對照表附卷可查，又Ａ
    女於108年9月中上旬某日經阮○○介紹至「新山中傳奇俱樂部
    」擔任坐檯小姐後約1個月，Ａ女親自告知甲○○及乙○○其未滿
    18歲乙情，業經Ａ女證述明確（見訴538卷第233至234、237
    至238頁），可知Ａ女既已於108年10月間告知甲○○其未滿18
    歲之事，故甲○○、辯護人辯稱甲○○不知Ａ女未滿18歲云云，
    亦非可採。
　⒋甲○○於101年間，曾因擔任小吃店經理，涉嫌意圖使女子與不
    特定男客為猥褻行為以營利，而遭警移送，有本院被告前案
    紀錄表、臺灣基隆地方檢察署檢察官101年度偵字第2546號1
    份不起訴處分書存卷可查（見訴538卷第17、281至282頁）
    ；復於102年間，曾因擔任「山中傳奇酒店」負責人，涉嫌
    意圖使女子與不特定男客為猥褻行為以營利，而遭警移送（
    已如前述）；又觀卷附臨檢紀錄表3份（見偵1522卷第265至
    266、269、273至274、281頁），警方於108年8月18日、108
    年8月31日、108年9月10日臨檢時，為甲○○以負責人身分在
    場簽名，且警察臨檢項目包括「有無發現未滿18歲之未成年
    者在場」、「有無發現色情（妨害風化）行為」等情，甲○○
    亦供稱：警察有告誡過不可以僱用未滿18歲之人等語（見訴
    538卷第208頁），則甲○○顯然知悉不可僱用未滿18歲之人，
    且知悉店內小姐從事猥褻行為乃法之所禁，而類如「新山中
    傳奇俱樂部」有小姐坐檯之場所，通常為警方頻繁臨檢查緝
    妨害風化之重點對象，甲○○既有前遭查獲或經告誡之經驗，
    除非為求營利不惜冒險觸法，否則甲○○當會提醒乙○○不得僱
    用未滿18歲之人，且嚴格禁止並加強注意小姐與客人為有對
    價之猥褻行為，乙○○於面試小姐或在櫃臺觀看包廂內監視器
    時，亦當會特別告誡小姐不得與客人為有對價之猥褻行為，
    並會於觀看包廂內監視器時詳加留意，且於發現小姐發生與
    客人為猥褻行為之情形時，予以介入或加以處理，以防訟累
    並避免遭到責任非輕之刑事處罰，是由甲○○在店內看到Ａ女
    ，Ａ女已自行告知未滿18歲卻未加以詢問處理，及Ａ女事實上
    有在包廂與客人為有對價之猥褻行為，卻未經店家防止或制
    止等情，足認甲○○自108年10月間已知悉Ａ女未滿18歲，卻仍
    繼續僱用Ａ女在店內於夜間擔任坐檯小姐，且甲○○對於Ａ女在
    店內包廂與客人為有對價之猥褻行為確有授意甚明。甲○○、
    辯護人猶執前詞否認犯行，顯為事後卸責之詞，均不可採信
    。
　㈡乙○○雖辯稱不知Ａ女未滿16歲云云。惟查，阮○○證稱：Ａ女辦
    完護照後，有拍照給我，我有轉傳給乙○○，並請乙○○給我她
    的地址，以便辦理Ａ女來台簽證等事宜等語（見訴538卷第19
    4、206至207頁），乙○○亦供稱：阮○○幫Ａ女辦理來臺簽證時
    ，曾經把Ａ女的護照用通訊軟體傳送給我，因為Ａ女在臺灣需
    要留1個聯絡地址，所以當時我有看到Ａ女的資料，知道Ａ女
    的年紀等語（見訴538卷第66頁），乙○○曾取得Ａ女護照等個
    人資料，為之辦理來臺簽證等事宜，可知乙○○自Ａ女至「新
    山中傳奇俱樂部」工作之始，即知悉Ａ女之實際年紀，及Ａ女
    自108年9月13日起至108年12月間Ａ女年滿16歲前1日止為未
    滿16歲之事。乙○○上開所辯，亦不可採。　　
五、綜上，本案事證已臻明確，是甲○○、乙○○、阮○○等犯行洵堪
    認定，均應依法論科。　　　　
參、論罪科刑　　　
一、按所謂「猥褻」，係指姦淫以外，足以興奮或滿足性慾之一
    切色情行為（最高法院63年台上字第2235號判決要旨參照）
    ；「猥褻」云者，其行為在客觀上足以誘起他人性慾，在主
    觀上足以滿足自己性慾之謂（最高法院17年度決議㈠參照）
    。查A女在「新山中傳奇俱樂部」包廂內供客人摸胸摸臀甚
    至褪去上衣裸露胸部，客觀上已足以刺激或滿足人之性慾，
    而令一般人感覺不堪呈現於眾或不能忍受而排拒，足以使普
    通人產生羞恥或厭惡感，自屬「猥褻」行為。
二、次按兒童及少年性剝削防制條例原名稱為兒童及少年性交易
    防制條例，乃為有關兒童及少年性交易防制事項之特別法，
    優先於他法適用。意圖營利，引誘、容留、招募、媒介、協
    助或以他法，使兒童或少年為有對價之性交或猥褻行為者，
    該條例第32條第2項既有處罰之特別規定，自無適用刑法第2
    31條之餘地（最高法院89年度台上字第1776號判決要旨參照
    ）。復按人口販運係指意圖使未滿18歲之人從事性交易、勞
    動與報酬顯不相當之工作或摘取其器官，而招募、買賣、質
    押、運送、交付、收受、藏匿、隱避、媒介、容留未滿18歲
    之人，或使未滿18歲之人從事性交易、勞動與報酬顯不相當
    之工作或摘取其器官；人口販運罪係指從事人口販運，而犯
    本法、刑法、勞動基準法、兒童及少年性剝削防制條例或其
    他相關之罪，人口販運防制法第2條第1款第2目、第2款分別
    定有明文。又上開法文所稱「媒介」指居間介紹，使男女因
    行為人之介紹牽線行為而能與他人為性交；「容留」指提供
    為性交之場所而言（最高法院94年度台上字第6002號判決要
    旨參照）。查阮○○雖介紹Ａ女至「新山中傳奇俱樂部」擔任
    坐檯小姐，從事陪酒、供客人摸胸摸臀等猥褻行為，然A女
    於店內坐檯陪酒或與客人為有對價之猥褻行為，並非經由阮
    ○○直接之媒合引介，是阮○○所為應屬「協助」之行為；甲○○
    、乙○○提供「新山中傳奇俱樂部」之場所予Ａ女坐檯陪酒及
    供客人摸胸摸臀等猥褻行為，則屬「容留」之行為。
三、再「雇主」係指僱用勞工之事業主、事業經營之負責人或代
    表事業主處理有關勞工事務之人，勞動基準法第2條第1款定
    有明文。又15歲以上未滿16歲之受僱從事工作者，為童工；
    童工不得於午後8時至翌晨6時之時間內工作，為勞動基準法
    第44條第1項、第48條分別明定。查乙○○為「新山中傳奇俱
    樂部」現場經理，負責員工招募，屬代表事業主處理有關勞
    工事務之人，依照前開規定，自為勞動基準法所稱之「雇主
    」。乙○○既知悉A女至「新山中傳奇俱樂部」工作時，尚未
    滿16歲，竟仍自108年9月13日至108年12月間Ａ女年滿16歲前
    1日止，僱用Ａ女在店內於午後8時至翌晨3至5時之時間內擔
    任坐檯小姐，自違反勞動基準法第48條之規定。
四、核甲○○所為，係犯兒童及少年性剝削防制條例第32條第2項
    、第1項之意圖營利而容留使少年為有對價之猥褻行為罪，
    及同條例第45條第4項、第2項之意圖營利容留使少年坐檯陪
    酒罪；乙○○所為，係犯兒童及少年性剝削防制條例第32條第
    2項、第1項之意圖營利而容留使少年為有對價之猥褻行為罪
    ，同條例第45條第4項、第2項之意圖營利容留使少年坐檯陪
    酒罪，及勞動基準法第77條之違反同法第48條童工不得於午
    後8時至翌晨6時之時間內工作規定罪；阮○○所為，係犯兒童
    及少年性剝削防制條例第32條第1項之協助使少年為有對價
    之猥褻行為罪，及同條例第45條第2項之協助使少年坐檯陪
    酒罪。公訴意旨認阮○○所為涉犯同條項之媒介使少年為有對
    價之猥褻行為、媒介使少年坐檯陪酒罪嫌，容有誤會，應予
    更正，惟檢察官所引應適用之法條與本院據以論罪科刑之法
    條既無不同，無庸變更起訴法條。
五、甲○○、乙○○、阮○○所犯上開兒童及少年性剝削防制條例第32
    條第2項、第1項等罪亦屬人口販運罪，惟因人口販運防制法
    並無刑罰之規定，故仍應適用兒童及少年性剝削防制條例之
    規定論處。
六、上揭兒童及少年性剝削防制條例之罪，係針對被害人為兒童
    或少年所設之特別處罰規定，依兒童及少年福利與權益保障
    法第112條第1項但書規定，毋庸再依該條項前段規定加重其
    刑。
七、甲○○、乙○○就上開意圖營利而容留使少年為有對價之猥褻行
    為罪、意圖營利容留使少年坐檯陪酒罪等犯行間，有犯意聯
    絡及行為分擔，均為共同正犯。
八、按刑法第231條第1項之處罰客體係容留、媒介等行為，並非
    性交、猥褻行為，亦即其罪數應以容留、媒介等行為（對象
    ）定之；苟其容留、媒介「同一人」而與他人為多次性交易
    ，在綜合考量行為人之犯意、行為狀況、社會通念及侵害同
    一法益下，仍應僅以一罪論（最高法院107年度台上字第481
    3號判決參照）。查甲○○、乙○○基於同一之營利目的，自108
    年9月13日起至108年12月間Ａ女年滿16歲前1日止，及自108
    年9月13日起至109年3月3日止密切接近之時間，在同一地點
    ，持續僱用、容留A女坐檯陪酒、使Ａ女為有對價之猥褻行為
    ，分別係侵害同一法益，各行為之獨立性極為薄弱，依一般
    社會健全觀念，在時間差距上，難以強行分開，在刑法評價
    上，應視為數個舉動之接續施行，合為包括之一行為予以評
    價，核各屬接續犯，而分別為包括之一罪。公訴意旨認甲○○
    、乙○○意圖營利而容留使Ａ女坐檯陪酒及為有對價之猥褻行
    為係始自108年9月29日，容有疏漏，然其等2人自108年9月1
    3日至108年9月28日之容留行為，與檢察官起訴其等之犯罪
    事實有接續犯實質上一罪之關係，為起訴效力所及，依審判
    不可分之原則，本院自得併予審理。
九、甲○○、乙○○、阮○○分別以一行為而觸犯上開罪名，均為想像
    競合犯，依刑法第55條規定，甲○○、乙○○各應從一重之兒童
    及少年性剝削防制條例第32條第2項、第1項意圖營利而容留
    使少年為有對價之猥褻行為罪處斷，阮○○應從一重之兒童及
    少年性剝削防制條例第32條第1項協助使少年為有對價之猥
    褻行為罪處斷。公訴意旨雖漏未論及乙○○違反勞動基準法犯
    行，然其此部分行為，與檢察官起訴其之犯罪事實有想像競
    合犯裁判上一罪之關係，為起訴效力所及，且經告知上開罪
    名而為辯論，自應由本院併予審理，附此敘明。
十、按犯罪之情狀顯可憫恕，認科以最低刑度仍嫌過重者，得酌
    量減輕其刑，刑法第59條定有明文，所謂顯可憫恕，係指被
    告之犯行有情輕法重之情，客觀上足以引起一般人同情，處
    以法定最低刑度仍失之過苛，尚堪憫恕之情形而言；再者，
    意圖營利而媒介使少年為有對價之性交行為，其犯罪原因動
    機不一，犯罪情節亦未盡相同，對於少年身心發展之戕害程
    度有異，法律科處此類犯罪，所設之法定最低本刑卻相同，
    不可謂不重。倘依其情狀處以有期徒刑，即足以懲儆，並可
    達防衛社會之目的者，自非不可依客觀之犯行與主觀之惡性
    二者加以考量其情狀，是否有可資憫恕之處，適用刑法第59
    條之規定酌量減輕其刑，期使個案裁判之量刑，能斟酌至當
    ，符合比例原則。查乙○○於本院審理時，除否認知悉Ａ女未
    滿16歲部分外，就其餘大部分之犯罪事實均坦承不諱（已如
    前述），參以Ａ女因需錢央求阮○○為之辦理來臺並介紹賺錢
    ，且知道阮○○在「新山中傳奇俱樂部」工作，而透過阮○○介
    紹，向乙○○應徵而至「新山中傳奇俱樂部」工作，Ａ女薪資
    所得均由阮○○匯回越南與父母等情，經Ａ女（見偵1471卷第1
    22至124頁）、阮○○（見訴538卷第194頁）證述明確，可見Ａ
    女乃自願從事本案之性交易，此顯與一般以誘騙方式媒介性
    交易之犯罪型態有所差異；況Ａ女於108年9月13日、14日、1
    8日、109年1月25日、2月9日、29日、109年3月3日等日坐檯
    乙情，有「新山中傳奇俱樂部」坐檯班表、帳冊影本各1份
    （見訴538卷第271至279頁）在卷可考，又乙○○自承需照顧
    領有中度身心障礙之女，有刑事辯護意旨狀1份（見本院卷
    第295至298頁）、中華民國身心障礙證明影本1紙（見本院
    卷第301頁），惟兒童及少年性剝削防制條例第32條第2項、
    第1項之罪，係法定本刑3年以上10年以下有期徒刑，得併科
    500萬元以下罰金之罪，以乙○○上開犯罪情節，縱使處以法
    定最低度刑猶嫌過重，而有情輕法重、客觀上足以引起一般
    同情，堪予憫恕之處，爰依刑法第59條規定，酌減其刑。
十一、不另為無罪之諭知
　  至公訴意旨另以甲○○明知Ａ女未滿16歲，竟基於違反勞基法
    禁止雇用童工於夜間工作規定之犯意，自108年9月13日至10
    8年12月間Ａ女年滿16歲前1日止，僱用並容留Ａ女於該店內擔
    任坐檯小姐（花名「可愛」），從事坐檯陪酒、供客人摸胸
    摸臀等猥褻行為之工作，上班時間為實際到工日之下午6時3
    0分許至隔日凌晨3至5時許，因認甲○○涉犯勞動基準法第77
    條之違反同法第48條童工不得於午後8時至翌晨6時之時間內
    工作規定罪嫌部分，經查，Ａ女證稱：我把越南身分證交給
    阮○○、乙○○時，甲○○並未在場，我跟甲○○說我未滿18歲，我
    問過阮○○，她說有告訴甲○○、乙○○我的年紀，所以甲○○應該
    知道我未滿16歲等語（見本院卷第275至278頁），無法確認
    阮○○是否明確告知甲○○關於Ａ女之實際年齡，自阮○○、乙○○
    之歷次證述亦無法確認此情，此部分復為甲○○所否認，基於
    罪疑唯輕有利於被告原則，應認甲○○不知Ａ女自108年9月13
    日至108年12月間Ａ女年滿16歲前1日止為未滿16歲乙情，故
    甲○○主觀上既無違反勞動基準法禁止雇用童工於夜間工作規
    定之犯意，尚難遽以該罪責加以相繩，另本院認此部分與前
    開甲○○經論罪科刑部分，具想像競合犯之裁判上一罪關係，
    爰不另為無罪之諭知。
肆、撤銷改判之理由
一、原審認甲○○、乙○○有上開犯行，並依法論罪科刑，固非無見
    。惟依卷內事證無從認定甲○○知悉A女自108年9月13日至108
    年12月間Ａ女年滿16歲前1日止係未滿16歲之少女，原審就甲
    ○○亦論以違反勞動基準法第77條之違反同法第48條童工不得
    於午後8時至翌晨6時之時間內工作規定之罪，容有未洽；其
    次，乙○○於本院審理時除就知悉Ａ女未滿16歲以外其餘大部
    分犯罪事實均坦承不諱，且參以其犯罪情節等，應適用刑法
    第59條之規定減輕其刑，原審未及依該規定，減輕其刑，亦
    有未洽。甲○○上訴否認斯時知悉Ａ女未滿16歲等語，為有理
    由，其餘上訴所持之辯解則均無理由（業如前述），乙○○上
    訴請求從輕量刑為有理由，其否認不知Ａ女未滿16歲及請求
    緩刑等語均無理由（詳前述及後述），自應由本院予以撤銷
    改判。
二、爰審酌甲○○、乙○○均不思以正當途徑謀生，竟共同圖利而僱
    用並容留未滿18歲（於108年12月生日前未滿16歲）之Ａ女坐
    檯陪酒及為有對價之猥褻行為，除影響社會善良風氣，更危
    害Ａ女之身心健全發展，並扭曲Ａ女之價值觀，對年紀尚輕而
    心智尚未健全之Ａ女造成損害非輕，所為應予非難；兼衡乙○
    ○原否認犯罪，於本院審理時坦承本案大部分犯罪事實之犯
    後態度，甲○○否認犯行之犯後態度、犯罪之動機、目的、手
    段，並考量甲○○、乙○○之分工情形，及甲○○、乙○○容留Ａ女
    之時間長短，暨甲○○自述高中畢業之學歷、因受傷已2年未
    工作、有18歲、9歲之2名子女，及乙○○自述國小畢業之學歷
    、現無工作、有20歲、19歲之2名子女（見本院卷第284頁）
    家庭經濟生活狀況等一切情狀，分別量處主文所示之刑。
三、乙○○、其辯護人以求處緩刑為由提起上訴部分。經查，乙○○
    於本院審理中否認否知悉Ａ女為未滿16歲之人（已如前述）
    ，未坦承全部犯罪事實，尚難謂已全然悔悟，且其辯護人所
    稱：乙○○需照顧身心障礙之配偶李春陽等語，然乙○○已離婚
    ，且與甲○○為男女朋友關係等情，為阮○○（見訴538卷第194
    頁）、甲○○（見訴538卷第214頁）證述明確，復有乙○○個人
    資料查詢結果1紙在卷可考，參以乙○○於本案係擔任「新山
    中傳奇俱樂部」現場經理一職，涉案情節非屬輕微，本院認
    乙○○前開宣告之刑，並無暫不執行、予以緩刑之情，乙○○及
    其辯護人此部分上訴為無理由，附此敘明。
四、沒收：
　㈠扣案之坐檯班表2本、帳冊3本，係甲○○、乙○○供本案犯罪所
    用之物，而甲○○、乙○○分別為「新山中傳奇俱樂部」之負責
    人及現場經理，應認屬甲○○所有、乙○○管領，應依刑法第38
    條第2項前段之規定宣告沒收。
　㈡其餘扣案物品，或非甲○○、乙○○所有，或非供本案犯罪所用
    、犯罪預備之物或犯罪所生之物，甚或與本案並無何直接關
    連，爰均不予宣告沒收。
　㈢甲○○、乙○○均未自Ａ女之坐檯費或客人給予之小費抽成，而係
    藉由Ａ女提供之坐檯服務增加並獲取客人消費酒菜之費用及
    服務費、包廂費等營運收入而牟利，然店家獲取客人支付之
    酒菜錢及服務費、包廂費，係直接源於店家提供酒菜及除坐
    檯外之服務與包廂，而非直接源於容留Ａ女坐檯陪酒及供客
    人摸胸摸臀等猥褻行為，難認係屬甲○○、乙○○為本案犯行之
    直接利得，尚不得遽予宣告沒收。
伍、駁回上訴之理由
一、原審同前開有罪之認定，以阮○○罪證明確，適用兒童及少年
    性剝削防制條例第32條第1項、第45條第2項，刑法第55條等
    規定，並審酌阮○○明知Ａ女年紀尚輕，且知「新山中傳奇俱
    樂部」坐檯小姐之工作內容，竟仍介紹Ａ女至「新山中傳奇
    俱樂部」擔任坐檯小姐，除影響社會善良風氣，更危害Ａ女
    之身心健全發展，並扭曲Ａ女之價值觀，對年紀尚輕而心智
    尚未健全之Ａ女造成之損害非輕，所為應予非難，兼衡阮○○
    犯後態度、犯罪動機、目的、手段，並考量阮○○自述未受過
    教育、家境貧困之教育程度、家庭狀況等一切情狀，量處阮
    ○○有期徒刑1年。經核原審認事用法並無違誤，量刑亦屬妥
    適。
二、緩刑宣告之說明：
    阮○○未曾受有期徒刑之宣告，有本院被告前案紀錄表在卷可
    憑；又阮○○於本院審理中就上開犯罪事實坦承不諱（已如前
    述），已有悔悟，且本案僅涉及單一被害人，無犯罪所得，
    另阮○○就本案僅為協助使少年為有對價之猥褻行為態樣，情
    節較為輕微；參以Ａ女於本院審理中表示對本案無意見等語
    （見本院卷第282頁），因認阮○○係一時失慮為本件犯罪，
    經此訴訟程序及刑之宣告教訓後，應知警惕，而無再犯之虞
    ，因認前開宣告之刑，以暫不執行為當，爰依刑法第74條第
    1項第1款規定，併予宣告緩刑5年，以啟自新。又為促使阮○
    ○能深自約束自身行為，避免再犯，認宜以使其從事義務勞
    動方式彌補犯罪，以期能從中記取教訓，自我警惕，爰併依
    刑法第93條第1項第2款之規定，宣告緩刑期間付保護管束，
    命阮○○於緩刑期間，依執行檢察官命令，分別向指定之政府
    機關、政府機構、行政法人、社區或其他符合公益目的之機
    構或團體提供240小時之義務勞務，以觀後效；阮○○上訴請
    求宣告緩刑，為有理由，應予准許。而阮○○上揭所應履行之
    義務，乃緩刑宣告附帶條件，依刑法第75條之1第1項第4款
    之規定，違反上開負擔情節重大，足認原宣告之緩刑難收其
    預期效果，而有執行刑罰之必要者，得撤銷緩刑之宣告，併
    此敘明。
據上論斷，應依刑事訴訟法第368條、第369條第1項前段、第364
條、第299條第1項前段；刑法第74條第1項第1款、第93條第1項
第2款，判決如主文。
本案經檢察官吳美文提起公訴，檢察官孫冀薇到庭執行職務。
中　　華　　民　　國　　110 　年　　9 　　月　　14　　日
                  刑事第十二庭  審判長法　官  陳如玲
                                      法　官  廖建瑜
                                      法　官  蔡如惠 
以上正本證明與原本無異。
如不服本判決，應於收受送達後20日內向本院提出上訴書狀，其
未敘述上訴之理由者並得於提起上訴後20日內向本院補提理由書
（均須按他造當事人之人數附繕本）「切勿逕送上級法院」。
                                      書記官  宗志強
中　　華　　民　　國　　110 　年　　9 　　月　　14　　日
附錄：本案論罪科刑法條全文
勞動基準法第77條
（罰則）
違反第42條、第44條第2項、第45條第1項、第47條、第48條、第
49條第3項或第64條第1項規定者，處6個月以下有期徒刑、拘役
或科或併科新臺幣30萬元以下罰金。
兒童及少年性剝削防制條例第32條
引誘、容留、招募、媒介、協助或以他法，使兒童或少年為有對
價之性交或猥褻行為者，處1年以上7年以下有期徒刑，得併科新
臺幣3百萬元以下罰金。以詐術犯之者，亦同。
意圖營利而犯前項之罪者，處3年以上10年以下有期徒刑，併科
新臺幣5百萬元以下罰金。
媒介、交付、收受、運送、藏匿前二項被害人或使之隱避者，處
1年以上7年以下有期徒刑，得併科新臺幣3百萬元以下罰金。
前項交付、收受、運送、藏匿行為之媒介者，亦同。
前四項之未遂犯罰之。
兒童及少年性剝削防制條例第45條
利用兒童或少年從事坐檯陪酒或涉及色情之伴遊、伴唱、伴舞等
侍應工作者，處新臺幣6萬元以上30萬元以下罰鍰，並命其限期
改善；屆期未改善者，由直轄市、縣（市）主管機關移請目的事
業主管機關命其停業一個月以上一年以下。
招募、引誘、容留、媒介、協助、利用或以他法，使兒童或少年
坐檯陪酒或涉及色情之伴遊、伴唱、伴舞等行為，處1年以下有
期徒刑，得併科新臺幣30萬元以下罰金。以詐術犯之者，亦同。
以強暴、脅迫、藥劑、詐術、催眠術或其他違反本人意願之方法
，使兒童或少年坐檯陪酒或涉及色情之伴遊、伴唱、伴舞等行為
，處3年以上5年以下有期徒刑，得併科新臺幣150萬元以下罰金
。
意圖營利犯前二項之罪者，依各該條項之規定，加重其刑至二分
之一。
前三項之未遂犯罰之。